【裁判字號】    98,上易,635
【裁判日期】    980416
【裁判案由】    詐欺
【裁判全文】
臺灣高等法院臺中分院刑事判決         98年度上易字第635號
上  訴  人
即  被  告  甲○○
上列上訴人因詐欺案件，不服臺灣臺中地方法院98年度易字第78
號中華民國98年3月10日第一審判決（起訴案號：臺灣臺中地方
法院檢察署97年度偵字第25115號），提起上訴，本院判決如下：
    主  文
上訴駁回。
    理  由
一、按「依刑事訴訟法第350條、第361條、第362條、第367條規
    定，不服地方法院之第一審判決而上訴者，須提出上訴書狀
    ，並應敘述具體理由，為上訴必備之程式；其所提出之書狀
    未敘述上訴理由，或僅曾以言詞陳述上訴理由者，均應於上
    訴期間屆滿後20日內補提理由書於第一審法院。第一審法院
    經形式審查，認逾期未補提上訴理由者，應定期間先命補正
    ；逾期未補正者，為上訴不合法律上之程式，應以裁定駁回
    。倘已提出上訴理由，但所提非屬具體理由者，則由第二審
    法院以上訴不合法律上之程式，判決駁回。而所謂具體理由
    ，必係依據卷內既有訴訟資料或提出新事證，指摘或表明第
    一審判決有何採證認事、用法或量刑等足以影響判決本旨之
    不當或違法，而構成應予撤銷之具體事由，始克當之（例如
    ：依憑證據法則具體指出所採證據何以不具證據能力，或依
    憑卷證資料，明確指出所為證據證明力之判斷如何違背經驗
    、論理法則）；倘僅泛言原判決認定事實錯誤、違背法令、
    量刑失之過重或輕縱，而未依上揭意旨指出具體事由，或形
    式上雖已指出具體事由，然該事由縱使屬實，亦不足以認為
    原判決有何不當或違法者（例如：對不具有調查必要性之證
    據，法院未依聲請調查亦未說明理由，或援用證據不當，但
    除去該證據仍應為同一事實之認定），皆難謂係具體理由，
    俾與第二審上訴制度旨在請求第二審法院撤銷、變更第一審
    不當或違法之判決，以實現個案救濟之立法目的相契合，並
    節制濫行上訴」（最高法院97年台上字第 892號判決可資參
    照）。
二、上訴人即被告甲○○（下稱被告）因不服臺灣臺中地方法院
    第一審判決而於法定上訴期間之98年3月17日提起上訴，其
    上訴意旨略以：被告於97年剛服刑完畢，心中已有恐懼，因
    有重大傷病證明已能證明自己身體精神皆不能在正常情況下
    與受刑人一起工作和相處，怎會再犯詐欺呢？因不小心把簿
    子及SIM卡遺失，怎會意圖幫助詐欺云云。雖被告於法定上
    訴期間以上揭理由提起上訴，惟原審判決已詳細說明不採信
    被告所辯遺失存摺、提款卡（包含密碼）、SIM卡之理由，
    而被告提起上訴並未具體敘述原審法院有何事實認定錯誤，
    或有何證據未予調查採信，是被告上訴未敘述具體理由，揆
    諸上述規定，爰不經言詞辯論，逕以判決駁回被告上訴。
三、至臺灣臺中地方法院檢察署以98年度偵字第6414號、臺灣桃
    園地方法院檢察署以98年度偵字第1934號、臺灣臺北地方法
    院檢察署以98年度偵字第475號併案部分，本院無從併予審
    究，應退由檢察官另為適法處理，附此敘明。
據上論斷，應依刑事訴訟第367條前段、第372條，判決如主文。
中    華    民    國    98    年    4     月    16    日
            刑事第七庭    審判長法  官  林  榮  龍
                                法  官  張  惠  立
                                法  官  鄭  永  玉
以上正本證明與原本無異。
不得上訴。
                                書記官    瑞  芳
中    華    民    國    98    年    4     月    16    日


司法院資訊處製作；財團法人民間司法改革基金會備份。
